臺灣嘉義地方法院民事裁定
111年度輔宣字第53號
聲  請  人  黃美玲  

相對人即受
輔助宣告人  林釗宇  

上列聲請人聲請撤銷輔助宣告事件，本院裁定如下：
    主  文
一、本院一○五年度輔宣字第一三一號輔助宣告事件宣告林釗宇
    （男，民國○○○年○○月○○○日生，身分證統一編號：Ｚ○○○○○○○
    ○○號）為受輔助宣告之人之裁定，應予撤銷。
二、聲請程序費用由相對人負擔。
    理  由
一、聲請意旨：聲請人前因罹患自閉症，經法院以105 年度監宣
    字第131號裁定宣告其為輔助宣告之人，並選定母親即聲請
    人為輔助人；惟聲請人經就醫診治，現已康復，受輔助之原
    因業已消滅，依民法第15條之1 第2 項、家事事件法第177
    條，聲請撤銷輔助宣告裁定等語。
二、對於因精神障礙或其他心智缺陷，致其為意思表示或受意思
    表示，或辨識其意思表示效果之能力，顯有不足者，法院得
    因本人、配偶、四親等內之親屬、最近一年有同居事實之其
    他親屬、檢察官、主管機關或社會福利機構之聲請，為輔助
    之宣告。受輔助之原因消滅時，法院應依前項聲請權人之聲
    請，撤銷其宣告，民法第15條之1 第1 項、第2 項分別定有
    明文。
三、經本院調查，相對人前經輔助宣告裁定宣告為受輔助宣告之
    人，並選定聲請人為輔助人等情，業據本院調取前述卷宗核
    閱屬實，自可採認。又聲請人主張相對人先前受輔助之原因
    業已消滅乙節，業據其提出戴德森醫療財團法人基督教醫院
    診斷證明書為證；又本院審驗聲請人之精神及心智狀況，在
    鑑定人前點呼姓名、年籍、現住何址，聲請人均能明確回答
    ，並詢其家人、就學生活狀況、現工作及財產狀況等都能正
    確及清楚回答等情，並斟酌前述醫院精神科醫師趙星豪所為
    之鑑定結果，認為相對人雖為高功能自閉患者，但目前言語
    理解與認知功能均與正常人無異，並經心智評估結果，其智
    商與社會適應能力亦在正常範圍之內，其辨識意思表示能力
    應與一般人無異，建議為撤銷輔助宣告等語，此有本院111 
    年11 月25日之勘驗筆錄、精神鑑定報告書附卷可憑。本院
    審酌前揭勘驗結果及鑑定意見，認相對人即受輔助宣告人林
    釗宇目前心智狀態穩定，並已回復正常，應有自我照料及行
    使日常事務及財務管理之能力，難認其為意思表示或受意思
    表示，或辨識其意思表示效果之能力，顯有不足之程度，已
    具有處理自己事務之能力，可認其受輔助宣告之原因確已消
    滅。因此，聲請人聲請撤銷前述輔助宣告裁定，為有理由，
    應予准許。
四、依家事事件法第177條第2項、第164條第2項，裁定如主文。
中　　華　　民　　國　　111 　年　　11　　月　　30　　日
                   家事法庭   法  官　李文輝
以上正本係照原本作成。
如對本裁定抗告，須於裁定送達後十日之不變期間內，向本院提
出抗告狀，並繳納抗告費新臺幣1000元。
中　　華　　民　　國　　111 　年　　11　　月　　30　　日
                              書記官　張紜飴